# 非经常性损益的判断（小规模纳税人免征增值税、代扣个人所得税手续费返还）

提问人：wx_5ae078111224 时间：2023-07-24 11:36:08
陈版主，关于其他收益核算的非政府补助的事项，是否属于非经常性损益呢
1. 小规模纳税人发生增值税应税销售行为,合计月销售额未超过 15 万元，免征增值税。这家公司属于小规模纳税人无实际经营，本月系因为出售固定资产须申报增值税。估计未来 3 年保持无经营收入状态，这种情况下，免征增值税是否属于经常性损益呢；
2. 代扣个人所得税手续费返还 属于非经常性损益吗？
请陈版主指教，谢谢！

回答人：chenyiwei
1 、要看：（ 1 ）该政策的剩余有效期是否超过 3 年（或者无明确的结束日）； 2 、本企业未来发展规划，是否将在短期内就突破该限额导致不能再享受该优惠。
2 、代扣代缴个人所得税的手续费虽然计入其他收益，但一般理解不属于非经常性损益。